# 減重成效 - (單次療程)

本節主要分析與探討「首次減重方案：在初始狀態(baseline)和飲食紀律(diet discipline)下的成效」。

在各小節中，將逐一說明如何針對「減重方案」數據源進行資料清洗，並運用清洗後數據，篩選出最終導入分析之「資料集」(dataset)，進行「減重成效」的資料探勘、分析與解讀，並描繪出初日診所(Genesis)減重策略下的成效輪廓。

同時，此次分析將聚焦「初始狀態」、「飲食紀律」對於減重成效的影響，作為未來幫助客戶達到最佳成效的依據與利器。

## 資料集(Datasets) {#vens_grap_ob}

```{r}
plot_venn_0
cat("\n<br>")
cat(" 減重門診客戶:", stat_table[stat_table[["client_type"]] == 2, "id"] %>% unique() %>% length(), "位 \n<br>",
    "控糖門診客戶:", stat_table[stat_table[["client_type"]] == 1, "id"] %>% unique() %>% length(), "位 \n<br>")
```

**納入標準:**

1.  首次方案：減重療程
2.  包含「體組成」(Inbody)、「血檢報告」及「飲食紀錄」等數據資料
3.  前、後測時間點誤差均在合理範圍(體組成±7days, 血檢±15days)
4.  有完整初始狀態OGTT血檢報告
5.  各項變數均無遺漏值(missing value)

```{r}
plot_venn_2
cat("\n<br>")
cat(" 總共:", stat_table[stat_table[["client_type"]] == 2, "id"] %>% unique() %>% length() ,"筆 \n<br>",
    "排除:", (stat_table[stat_table[["client_type"]] == 2, "id"] %>% unique() %>% length()) - (Reduce(intersect, list(stat_table[stat_table[["client_type"]] == 2, "id"],
                       stat_table[((!is.na(stat_table[["weight_baseline"]])) & (!is.na(stat_table[["weight_endpoint"]]))), "id"],
                       stat_table[((!is.na(stat_table[["glucose_ac_baseline"]])) & (!is.na(stat_table[["glucose_ac_endpoint"]]))), "id"],
                       stat_table[!is.na(stat_table[["note_count"]]), "id"])) %>% length()) , "筆 \n<br>",
    "納入分析:", Reduce(intersect, list(stat_table[stat_table[["client_type"]] == 2, "id"],
                       stat_table[((!is.na(stat_table[["weight_baseline"]])) & (!is.na(stat_table[["weight_endpoint"]]))), "id"],
                       stat_table[((!is.na(stat_table[["glucose_ac_baseline"]])) & (!is.na(stat_table[["glucose_ac_endpoint"]]))), "id"],
                       stat_table[!is.na(stat_table[["note_count"]]), "id"])) %>% length(), "筆 \n<br>")
```

## 客戶輪廓分析 {#porfile_ob}

**Subjects Distribution:** 年齡(Age) & 性別(Gender)分佈

```{r, results='asis'}
gvisMerge(pie_01, pie_02, horizontal = TRUE,
          tableOptions = "cellspacing=\"5\" bgcolor=\"#AABBCC\"") %>% plot()
```

**Subjects Distribution:** 身體質量指數(BMI)分佈

```{r, results='asis'}
gvisMerge(pie_03, pie_04, horizontal = TRUE,
          tableOptions = "cellspacing=\"5\" bgcolor=\"#AABBCC\"") %>% plot()

```

```{r, results='asis'}
gvisMerge(pie_03_2, pie_04_2, horizontal = TRUE,
          tableOptions = "cellspacing=\"5\" bgcolor=\"#AABBCC\"") %>% plot()

```

**Subjects Distribution:** 肥胖相關慢性共病

```{r, results='asis'}
pie_05_MetX %>% plot()

gvisMerge(gvisMerge(pie_05_DM, pie_05_Ins, horizontal = TRUE),
          gvisMerge(pie_05_HTN, pie_05_HLP,horizontal = TRUE),
          tableOptions = "cellspacing=\"5\" bgcolor=\"#AABBCC\"") %>% plot()

```




## 整體成效分析 {#global_result_ob}

**減重成效(各區間百分比%):**

減重部分：

在女性客戶中，高達98%在療程中實現減重目的(目標設定不同)。其中將近35％表現優異(降幅\>8%)，47%表現良好(降幅4\~8%)。

在男性客戶中，100%在療程中實現減重目的(目標設定不同)。其中將近1％表現超乎預期(降幅\>15%)、40％表現優異(降幅\>8%)，45%表現良好(降幅4\~8%)。

減脂部分：

在女性客戶中，高達97%在療程中實現減脂目的(目標設定不同)。其中將近27％表現超乎預期(降幅\>15%)，46%表現優異(降幅\>8%)，16%表現良好(降幅4\~8%)。

在男性客戶中，高達97%在療程中實現減脂目的(目標設定不同)。其中將近52％表現超乎預期(降幅\>15%)，29%表現優異(降幅\>8%)，11%表現良好(降幅4\~8%)。

```{r, results='asis'}
gvisMerge(plot_stack_col_female,plot_stack_col_male, horizontal = TRUE,
          tableOptions = "cellspacing=\"5\" bgcolor=\"#AABBCC\"") %>% plot()
```

-   Weight: 體重降幅(%)
-   Fat: 脂肪降幅(%)
-   Muscle: 肌肉降幅(%)

**體組成及血生化值成效(%):**

```{r, results='asis', fig.width = 7, fig.height= 7.5}
line_plot
```

## 相關分析(Correlation Analysis) {#cor_ob}
### 特定變數 {#cor_ob_var_specific .unnumbered}

**飲食紀錄(diet) x 成效**

減重表現與「飲食紀律」呈現顯著正相關。(飲食紀錄完成度、綠燈率、三大營養素攝取比例、六大類食物攝取量等)。

-   **「飲食紀錄完成度」與飲食紀律有關**：

    -   「飲食紀錄完成度」與「綠燈率」、「平均攝取熱量」、「蛋白質、脂肪攝取率」、「蔬菜、蛋豆魚肉、油脂攝取量」呈現正相關。

    -   與「黃、紅燈率」、「碳水化合物攝取率」呈負相關。

    -   六大類食物攝取量：

        -   「蔬菜」、「蛋豆魚肉」、「油脂」與減重成效呈現正相關；且這三類食物彼此呈現正相關。

        -   「水果」、「五穀雜糧」與減重成效成負相關。

```{r, results='asis', fig.width = 13, fig.height= 14, warning=FALSE}
corrplot::corrplot(M1, p.mat = M_test1$p,
         type = "lower",
         insig = "label_sig",
         sig.level = c(.001, .01, .05), pch.cex = .8, pch.col = "black",
         tl.col = "black", tl.srt = 35, tl.cex = 1.0,
         cl.ratio = 0.1,
         col = M_col(200),
         title = "[Correlation] Efficacy x Diet", 
         #c(bottom, left, top, right)
         mar = c(0,0,1,0))
         

```

```{r, results='asis', warning=FALSE}
knitr::kable(
  cor_table_01 %>% plot(), caption = 'Correlation: Diet and Effectiveness',
  booktabs = TRUE
)

```

**初始狀態(baseline) x 成效**

減重表現與初始狀態沒有顯著相關；「減脂」表現但BMI、體脂率、腰圍、空腹胰島素、HOMA-IR等初始狀態呈現負相關(i.e., 越胖的人減脂%較低)，可能是因為體脂初始值較高，而導致降幅%變小所致。

此外，根據1.2.2 整體成效分析，體脂肪降幅相較體重降幅明顯，顯示不論初始狀態如何，每一個人在單次療程中減少去的體脂重「可能」差不多(待進一步分析)。

```{r, results='asis', fig.width = 9, fig.height= 9.5, warning=FALSE}
corrplot::corrplot(M2, 
         p.mat = M_test2$p,
         type = "lower",
         insig = "label_sig",
         sig.level = c(.001, .01, .05), pch.cex = .8, pch.col = "black",
         tl.col = "black", tl.srt = 35, tl.cex = 1.0,
         cl.ratio = 0.1,
         col = M_col(200),
         title = "[Correlation] Efficacy x Baseline",
         #c(bottom, left, top, right)
         mar = c(0,0,1,0)) 
```

```{r, results='asis', warning=FALSE}
knitr::kable(
  cor_table_02 %>% plot(), caption = 'Correlation: Diet and Baseline',
  booktabs = TRUE
)
```

### 全變數 {#cor_ob_var_all .unnumbered}
**Global Correlation Table**

```{r, results='asis', warning=FALSE}
cor_table_all_01
```

