---
title: "Cofit x Genesis 醫療大數據 (分析報告)"
author: "By Po-Lin Lin, BigData Team"
date: "Last Updated On `r Sys.Date()`"
knit: "bookdown::render_book"
site: bookdown::bookdown_site
documentclass: book
output:
  bookdown::gitbook:
    dev: svglite
    css: css/style.css
    includes:
      in_header: GA_script.html
      after_body: string_rm.html
    split_by: section
    number_sections: true
    toc_depth: 4
    self_contained: false
    config:
      toc:
        # before: |
        # <li><a href="https://jim25287.github.io/CG_report/">初日診所Genesis x 醫療大數據</a></li>
        collapse: subsection
      download: null
      edit: null
      sharing: null
      search: yes
  bookdown::html_chapters:
    css: [css/style.css, css/toc.css]
  bookdown::pdf_book:
    pandoc_args: --top-level-division=chapter
    toc_depth: 3
    toc_unnumbered: no
    toc_appendix: yes
    quote_footer: ["\\VA{", "}{}"]
  bookdown::epub_book:
    dev: svglite
    stylesheet: css/style.css
---

```{r setup, include=FALSE}
library(googleVis)
Sys.setenv(R_BENCHMARK=TRUE)
knitr::opts_chunk$set(echo = FALSE, comment = NA, results = 'asis', warning = FALSE, error = FALSE, message = FALSE, fig.align = 'center')
options(knitr.graphics.auto_pdf = TRUE, gvis.plot.tag = 'chart')
# options(knitr.graphics.auto_pdf = TRUE, gvis.plot.tag = NULL)
```

```{r input df from PostgreSQL, echo=FALSE, message=FALSE, warning=FALSE, include=FALSE}
# source("~/Lincoln/02.Work/04. R&D/02. HIIS_OPP/00.Gitbook/01.CG/CG_report/rscript/lin_function.R")
# 
# # Does source() rscript need to move to the same project dir??
# lin_connect_db("connect")
# path_sql <- "~/Lincoln/02.Work/04. R&D/02. HIIS_OPP/00.Gitbook/01.CG/CG_report/sql/"
# 
# tmp_01 <- DBI::dbGetQuery(db, readr::read_file(paste0(path_sql, "01_profile.sql")))
# # tmp_01 <- DBI::dbGetQuery(db, readr::read_file(paste0(path_sql, "01_profile_flc_q.sql")))
# tmp_02 <- DBI::dbGetQuery(db, readr::read_file(paste0(path_sql, "02_inbody.sql")))
# tmp_03 <- DBI::dbGetQuery(db, readr::read_file(paste0(path_sql, "03_FLC_self_report.sql")))
# tmp_04 <- DBI::dbGetQuery(db, readr::read_file(paste0(path_sql, "04_non_FLC_self_report.sql")))
# tmp_05 <- DBI::dbGetQuery(db, readr::read_file(paste0(path_sql, "05_biochem.sql")))
# 
# tmp_06 <- DBI::dbGetQuery(db, readr::read_file(paste0(path_sql, "06_Diet_day.sql")))
# tmp_07 <- DBI::dbGetQuery(db, readr::read_file(paste0(path_sql, "07_Diet_meal.sql")))
# tmp_08 <- DBI::dbGetQuery(db, readr::read_file(paste0(path_sql, "08_3D_scanner.sql")))
# tmp_09 <- DBI::dbGetQuery(db, readr::read_file(paste0(path_sql, "09_hormone.sql")))
# tmp_03_day <- DBI::dbGetQuery(db, readr::read_file(paste0(path_sql, "10_daily_flc.sql")))
# lin_connect_db("exit")
# rm(path_sql)
# 
# tmp_03[tmp_03 %>% select_if(is.numeric) %>% select_if(~ !is.integer(.)) %>% names()]  %<>% lapply(as.numeric)
# 
# tmp_06[c("note_counts","pic_counts","essay_count","light_green_count","light_yellow_count","light_red_count","carbohydrate","protein","fat","calorie","grains_target","fruits_target","vegetables_target","meat_beans_low_fat_target","meat_beans_medium_fat_target","meat_beans_high_fat_target","milk_whole_fat_target","milk_low_fat_target","milk_skim_target","oil_target")] %<>% lapply(as.numeric)

  
```

```{r alternative try I: input workspace, echo=FALSE, message=FALSE, warning=FALSE, include=FALSE}

load("~/Lincoln/02.Work/04. R&D/02. HIIS_OPP/00.Gitbook/01.CG/WSpace_preproc.RData")


#Load packages
source("~/Lincoln/02.Work/04. R&D/02. HIIS_OPP/00.Gitbook/01.CG/CG_report/rscript/lin_function.R")

library(pacman)
pacman::p_load(magrittr, knitr, kableExtra, dplyr, readr, readxl, tibble, showtext, extraInserts, ggvenn, ggplot2,knitr, kableExtra, openxlsx, lubridate, cowplot, ggpubr, webshot, stringr, googleVis)
#font
font_add(family = "berlin_default", regular = "~/Lincoln/02.Work/04. R&D/02. HIIS_OPP/00.Gitbook/01.CG/CG_report/data/font/STHeiti Light.ttc")
showtext_auto(enable = TRUE)


```

```{r input plot rscript, echo=FALSE, message=FALSE, warning=FALSE, include=FALSE}
# source("~/Lincoln/02.Work/04. R&D/02. HIIS_OPP/00.Gitbook/01.CG/CG_report/rscript/00-data_preprocessing.R")

source("~/Lincoln/02.Work/04. R&D/02. HIIS_OPP/00.Gitbook/01.CG/CG_report/rscript/00-main_page_stat.R")

source("~/Lincoln/02.Work/04. R&D/02. HIIS_OPP/00.Gitbook/01.CG/CG_report/rscript/00_vars_vector.R")
source("~/Lincoln/02.Work/04. R&D/02. HIIS_OPP/00.Gitbook/01.CG/CG_report/rscript/01.1-venns.R")

```

```{r input plot rscript_global, echo=FALSE, message=FALSE, warning=FALSE, include=FALSE}
#   使用者     系統     流逝 
# 2239.010   26.456 2268.609 

source("~/Lincoln/02.Work/04. R&D/02. HIIS_OPP/00.Gitbook/01.CG/CG_report/rscript/01.2-global_treatment.R")
source("~/Lincoln/02.Work/04. R&D/02. HIIS_OPP/00.Gitbook/01.CG/CG_report/rscript/01.2.1-global_exclude_record_factor.R")



```

```{r input plot rscript_test, echo=FALSE, message=FALSE, warning=FALSE, include=FALSE}
# 使用者   系統   流逝 
# 42.664  0.705 43.546 
source("~/Lincoln/02.Work/04. R&D/02. HIIS_OPP/00.Gitbook/01.CG/CG_report/rscript/07-MHO.R")

source("~/Lincoln/02.Work/04. R&D/02. HIIS_OPP/00.Gitbook/01.CG/CG_report/rscript/01.3-testosterone_effectiveness.R")

```

```{r input plot rscript_girc, echo=FALSE, message=FALSE, warning=FALSE, include=FALSE}
#  使用者    系統    流逝 
# 230.912   3.230 234.972
source("~/Lincoln/02.Work/04. R&D/02. HIIS_OPP/00.Gitbook/01.CG/CG_report/rscript/02.girc.R")

```

```{r input plot rscript_sua, echo=FALSE, message=FALSE, warning=FALSE, include=FALSE}
#  使用者    系統    流逝 
# 295.218   3.983 299.993 
source("~/Lincoln/02.Work/04. R&D/02. HIIS_OPP/00.Gitbook/01.CG/CG_report/rscript/03.sua_0.R")

#  使用者    系統    流逝 
# 319.686   4.806 326.727 
source("~/Lincoln/02.Work/04. R&D/02. HIIS_OPP/00.Gitbook/01.CG/CG_report/rscript/03.sua.R")

```

```{r input plot rscript_flc, echo=FALSE, message=FALSE, warning=FALSE, include=FALSE}
# 使用者   系統   流逝 
# 30.482  0.672 31.304 
# source("~/Lincoln/02.Work/04. R&D/02. HIIS_OPP/00.Gitbook/01.CG/CG_report/rscript/04.cofit_flc.R")
source("~/Lincoln/02.Work/04. R&D/02. HIIS_OPP/00.Gitbook/01.CG/CG_report/rscript/05.urine_ketone.R")
source("~/Lincoln/02.Work/04. R&D/02. HIIS_OPP/00.Gitbook/01.CG/CG_report/rscript/06.prediction.R")
source("~/Lincoln/02.Work/04. R&D/02. HIIS_OPP/00.Gitbook/01.CG/CG_report/rscript/91.publication.R")
source("~/Lincoln/02.Work/04. R&D/02. HIIS_OPP/00.Gitbook/01.CG/CG_report/rscript/improvement_2_4_6mo.R")


```

# Highlight {#index .unnumbered}

**1.初日體系診所(秀傳、初日、小宙)累積客戶統計：**

```{r, results='asis', fig.width = 6}
client_monthly_stat_report %>% plot()
```

**#＃總計「累積服務客戶數」:** [**`r client_monthly_stat_report_total_id`**]{.underline}**(位)** / 累計共 [`r client_monthly_stat_report_total_client`]{.underline} (人次)

**2.初日減重門診 - 單次療程**(分析人數: `r success_df_freq[["Total"]] %>% max()`)：

-   [**成功減重人數(%)**]{.underline}，總計`r success_df_freq[success_df_freq$gender == "Total", "success"]`人(成功率:[**`r success_df_pct[success_df_freq$gender == "Total", "success"]`**]{.underline})。
-   [**女性:**]{.underline}`r success_df_freq[success_df_freq$gender == "female", "success"]`人(成功率:[**`r success_df_pct[success_df_freq$gender == "female", "success"]`**]{.underline})。
-   [**男性:**]{.underline}`r success_df_freq[success_df_freq$gender == "male", "success"]`人(成功率:[**`r success_df_pct[success_df_freq$gender == "male", "success"]`**]{.underline})。

```{r, results='asis'}
gvisMerge(plot_stack_col_female,plot_stack_col_male, horizontal = TRUE,
          tableOptions = "cellspacing=\"5\" bgcolor=\"#AABBCC\"") %>% plot()

```

<!-- Introduction context...(editing) -->

<!-- #### Disclaimer {.unnumbered} -->

<!-- The information in this report is provided ...(editing). -->

版本更新：

[更新]

-   2023-04-27
    1.  尿酮體 x 空腹胰島素分析(分群:介入前後Ketone變化)([Link](#ketone_response))
    2.  單因子預測力&切點分析(篩選:飲食紀律佳)([Link](#predict_cutoff_roc_filtered))

[新增]

-   2023-04-27
    1.  體重成效分層分析(篩選:飲食紀律佳)([Link](#strat_1_ob_filtered))
-   2023-04-20
    1.  單因子預測力&切點分析([Link](#predict_cutoff_roc))
-   2023-04-19
    1.  全變數 - Pearson Correlation Table([Link](#cor_ob_var_all))
    2.  尿酮體 x 空腹胰島素分析([Link](#ketone_response))

[(識別碼：`r lin_timestamp()`)]{style="float:right"}
